臺灣南投地方法院民事判決
110年度簡上字第21號
上  訴  人  BK000-H109009（真實姓名年籍資料詳卷）
被  上訴人  董  堂  
訴訟代理人  董育村  
上列當事人間損害賠償事件，上訴人對於民國110年3月4日本院
埔里簡易庭110年度埔簡字第10號第一審民事簡易判決提起上訴
，本院於110年10月20日言詞辯論終結，判決如下：
    主      文
上訴駁回。
第二審訴訟費用由上訴人負擔。
    事實及理由
一、按行政機關、司法機關及軍法機關所製作必須公示之文書，
    不得揭露被害人之姓名、出生年月日、住居所及其他足資識
    別被害人身分之資訊，性侵害犯罪防治法第12條第2項定有
    明文。次按裁判及其他必須公示之文書，不得揭露足以識別
    被害人身分之資訊。如確有記載之必要，得僅記載其姓氏、
    性別或以使用代號之方式行之。法院依前項規定使用代號者
    ，並應作成該代號與被害人姓名對照表附卷，法院辦理性侵
    害犯罪案件應行注意事項第3點亦有明定。經查：本件上訴
    人起訴主張被上訴人所涉侵權行為原因事實係犯性侵害犯罪
    防治法第2條第1項所列特別法即性騷擾防治法第25條第1項
    規定之罪名，而上訴人為被害人，依首開法條規定及說明，
    本院自不得揭露上訴人之真實姓名及住所等足以識別其身分
    之資訊，爰將上訴人以前開當事人欄之代號稱之，合先敘明
    。
二、上訴人部分：
  ㈠上訴人於原審起訴主張：
　⒈被上訴人於民國109年3月17日14時54分許，前往位於南投縣
    埔里鎮上訴人所經營之店內，趁上訴人一人顧店時，竟基於
    意圖性騷擾，向上訴人佯稱會氣功要幫上訴人灌頂等語，違
    反上訴人之意願，乘上訴人不及抗拒之際，以其手觸摸上訴
    人臀部（股溝）、小腹及胸部等位置後隨即離去。被上訴人
    所為經本院刑事庭以109年度審易字第290號刑事判決判處拘
    役30日。上訴人因被上訴人前開侵權行為致身心受創，被上
    訴人應賠償上訴人精神慰撫金新臺幣（下同）25萬元。
　⒉爰依民法第184條第1項前段及第195條第1項規定提起本件訴
    訟；並聲明：被上訴人應給付上訴人25萬元及自起訴狀繕本
    送達翌日起至清償日止，按週年利率百分之5計算之利息。
  ㈡上訴人於本院補充陳述：
　⒈被上訴人雖於刑事部分認罪，但始終毫無認錯之誠意，且被
    上訴人委託他人與上訴人談和解，卻造成上訴人更大之身心
    受創，甚至因此與兄長家人間關係破裂，懇請提高精神慰撫
    金之金額。
　⒉被上訴人犯錯與其年長無關，不論年齡多大都不應欺負他人
    。
三、被上訴人部分：
  ㈠被上訴人於原審辯以：
　⒈兩造於109年3月16日第一次見面時，被上訴人為上訴人氣功
    灌頂，翌日上訴人方允許被上訴人為其進行氣功灌頂，且被
    上訴人與配偶曾一同至國外學習氣功及筋絡等知識，取得相
    關合格證書，無欺騙上訴人之情；被上訴人經上訴人同意施
    行氣功，碰觸範圍遍及全身，因而碰觸上訴人臀部、小腹等
    位置，係一般氣功傳導之正常行為，上訴人有不舒服感覺係
    對氣功之傳導有所誤解。
　⒉被上訴人碰觸上訴人胸部之行為，亦願賠償上訴人，然上訴
    人請求金額過高致無法達成和解；並聲明：上訴人於原審之
    訴駁回。
　㈡被上訴人於本院補充陳述： 
  ⒈被上訴人僅係幫上訴人做氣功、調理身體，刑事部分亦已認
    罪，雖然原審判決金額過高，仍接受原審判決之結果。
　⒉另被上訴人年事已高、身體也不好，實無力負擔高額之賠償
    ，希望法院公平裁判。
四、原審斟酌兩造之攻擊、防禦方法後，判決被上訴人應給付上
    訴人8萬元及自起訴狀繕本送達翌日即109年12月22日起至清
    償日止，按週年利率百分之5計算之利息，暨依職權宣告假
    執行及准被上訴人預供相當擔保後，得免為假執行並駁回上
    訴人其餘之訴。上訴人不服提起上訴，並聲明：㈠原判決關
    於駁回上訴人後開之訴部分廢棄；㈡上廢棄部分，被上訴人
    應再給付上訴人17萬元。被上訴人則聲明：如主文第1項所
    示（被上訴人敗訴部分未據聲明上訴而告確定）。
五、兩造不爭執事項：
  ㈠本院刑事庭以109年度審易字第290號刑事判決認定：被上訴
    人於109年3月17日14時54分許，前往位於南投縣埔里鎮上訴
    人所經營之店內，趁上訴人一人顧店時，竟基於意圖性騷擾
    ，向上訴人佯稱會氣功要幫上訴人灌頂等語，違反上訴人之
    意願，乘上訴人不及抗拒之際，以其手觸摸上訴人臀部（股
    溝）、小腹及胸部等位置後隨即離去之事實。
  ㈡被上訴人上開行為，業經本院刑事庭以109年度審易字第290 
    號刑事判決被上訴人意圖性騷擾，乘人不及抗拒而為觸摸其
    臀部、胸部及其他身體隱私處之行為，處拘役30日，判決嗣
    後因撤回上訴確定。
六、兩造爭執事項：
    上訴人因被上訴人前開性騷擾行為，所得請求之慰撫金為何
    ？
七、本院之判斷：
  ㈠按刑事訴訟判決所認定之事實，固非當然有拘束民事訴訟判
    決之效力，但民事法院調查刑事訴訟原有之證據，而斟酌其
    結果以判斷事實之真偽，並於判決內記明其得心證之理由，
    即非法所不許（最高法院49年度台上字第929號判決意旨參
    照）。是本院自得調查刑事訴訟中原有之證據，斟酌其結果
    以判斷其事實。
　㈡經查：本院刑事庭以109年度審易字第290號刑事判決認定：
    被上訴人於109年3月17日14時54分許，前往位於南投縣埔里
    鎮上訴人所經營之店內，趁上訴人一人顧店時，竟基於意圖
    性騷擾，向上訴人佯稱會氣功要幫上訴人灌頂等語，違反上
    訴人之意願，乘上訴人不及抗拒之際，以其手觸摸上訴人臀
    部（股溝）、小腹及胸部等位置後隨即離去之事實，而判處
    被上訴人拘役30日，判決嗣後因撤回上訴確定等情，為兩造
    於本院行準備程序時所不爭（見本院卷第47頁），並有本院
    109年度審易字第290號刑事卷宗影本可佐。被上訴人固曾辯
    係稱經上訴人同意施行氣功灌頂，過程中碰觸臀部、小腹等
    位置本屬氣功傳導之正常行為等等，惟被上訴人曾於前開刑
    事程序審理中已坦承犯行且提出刑事辯護意旨狀稱：就起訴
    書所載之犯罪事實均承認等詞（見上開刑事卷第58頁、第63
    頁至第65頁之刑事辯護意旨狀），於本院審理中未再提出相
    關事證以佐所辯可採；則上訴人主張被上訴人於前開時、地
    未得其同意，以手觸摸上訴人臀部（股溝）、小腹及胸部等
    事實，堪信為真實。
　㈢按因故意或過失，不法侵害他人之權利者，負損害賠償責任
    ；不法侵害他人之身體、健康、名譽、自由、信用、隱私、
    貞操，或不法侵害其他人格法益而情節重大者，被害人雖非
    財產上之損害，亦得請求賠償相當之金額。民法第184條第1
    項前段、第195條第1項前段分別定有明文。又被害人受有非
    財產上損害，請求加害人賠償相當金額之慰撫金時，法院對
    於慰撫金之量定，應斟酌實際加害情形、所造成之影響、被
    害人所受精神上痛苦之程度、雙方之身分、地位、經濟狀況
    及其他各種情形，以核定相當之數額。經查：被上訴人違反
    上訴人之意願而觸摸上訴人臀部（股溝）、小腹及胸部等隱
    私部位，已侵害上訴人之身體自主權，造成其精神上受有痛
    苦，上訴人請求被上訴人賠償精神上之慰撫金，自屬有據。
    而上訴人為高職畢業，職業為茶商，經濟狀況中上，須扶養
    一位未成年子女；被上訴人則為國小肄業，目前無工作，現
    靠老人年金生活，無須扶養他人，業經兩造於原審自陳在卷
    （見原審卷第62頁），參以兩造之稅務電子閘門財產所得調
    件明細表所示財產（見原審外放卷宗），且考量被上訴人侵
    權行為之方式、處所、內容、侵害程度等情形，本件上訴人
    請求精神慰撫金應以8萬元為適當。上訴人雖於本院審理中
    主張被上訴人無認錯誠意，委託他人與上訴人談和解，造成
    其身心受創更大，甚與兄長家人間關係破裂，請求提高精神
    慰撫金之數額等等，並提出其與兄長之LINE通訊軟體通話記
    錄為證（見本院外放卷宗），惟上開通話紀錄固可認定上訴
    人之兄長曾有勸諭上訴人和解之意，但無法確切具體證明被
    上訴人有何施以不正行為或藉由親友壓力強迫上訴人同意與
    之和解等情事；是以，上訴人主張前開精神慰撫金8萬元應
    予提高一節，尚非可採。
　㈣按給付無確定期限者，債務人於債權人得請求給付時，經其
    催告而未為給付，自受催告時起，負遲延責任。其經債權人
    起訴而送達訴狀，與催告有同一之效力；又遲延之債務，以
    支付金錢為標的者，債權人得請求依法定利率計算之遲延利
    息；應付利息之債務，其利率未經約定，亦無法律可據者，
    週年利率為百分之5，民法第229條第2項、第233條第1項前
    段、第203條定有明文。經查：本件上訴人請求被上訴人損
    害賠償，係屬不確定期限之債權，且以支付金錢為標的，則
    上訴人併請求被上訴人自起訴狀繕本送達翌日即109年12月2
    2日起（見原審卷第23頁）計付法定遲延利息，即屬有據。
八、綜上所述，上訴人依民法第184條第1項前段、第195條第1項
    前段規定，請求被上訴人給付8萬元及自109年12月22日起至
    清償日止，按週年利率百分之5計算之利息，為有理由，應
    予准許，逾此部分之請求，為無理由，尚難准許。原審就上
    開不應准許部分，為上訴人敗訴之判決，並無不合，上訴意
    旨指摘原判決此部分不當，求予廢棄改判，為無理由，應予
    駁回。 
九、本件事證已臻明確，兩造其餘攻擊防禦方法及舉證，核與判
    決結果不生影響，爰不逐一論述，併此敘明。
十、據上論結，本件上訴為無理由，依民事訴訟法第436條之1第
    3項、第449條第1項、第78條，判決如主文。
中　　華　　民　　國　　110 　年　　11　　月　　10　　日
　　　　　　　　　民事第二庭　審判長　法　官　徐奇川
　　　　　　　　　　　　　　　　　　　法　官　鄭順福
　　　　　　　　　　　　　　　　　　　法　官　楊亞臻
上列正本係照原本作成。
本判決不得上訴。
中　　華　　民　　國　　110 　年　　11　　月　　11　　日
    　　                              書記官　黃子真